Inventaris van het Archief van het Diaconieweeshuis der Hervormde Gemeente
Stadsarchief Amsterdam
- PERSONEEL, WEZEN, HUISHOUDING, BEZITTINGEN EN FINANCIËN, 4
  - FINANCIËN, 4.5
    - BOEKHOUDING, 4.5.1
      - Kassiersboeken, 1794 - 1874; 1887-1891; 5 delen
        - 1810 - 1830, 1888
        - 1830 - 1856, 1889
        - 1856 - 1867, 1890
        - 1868 - 1874, 1891
      - Memoriaal van de rekeningen van de Diaconessen, 1798 - 1838; 1886; 1 deel
      - Schuldboek van het D.I.A.-Weeshuis, met alfabetische klapper, 1802 - 1811; 1902; 1 deel
      - Rekeningenboeken van rekeningen die door de Thesaurieren worden betaald, met alfabetische klapper, 1812 - 1862; 1903-1905; 3 delen
        - 1812 - 1819, 1903
        - 1820 - 1840, 1904
        - 1841 - 1862, 1905
      - Kasboeken, 1843 - 1916; 1943-1956; 14 delen
        - 1843 - 1846, 1943
        - 1846 - 1848, 1944
        - 1848 - 1854, 1945
        - 1854 - 1859, 1946
        - 1859 - 1863, 1947
        - 1863 - 1867, 1948
        - 1867 - 1871, 1949
        - 1872 - 1875, 1950
        - 1875 - 1882, 1951
        - 1882 - 1888, 1952
        - 1888 - 1895, 1953
        - 1895 - 1901, 1954
        - 1901 - 1907, 1955
        - 1907 - 1916, 1956
      - Rekeningen en verantwoordingen van de Erfenisboekhouder, 1848 - 1907; 1919-1924C; 9 delen
        - 1848 - 1858, 1919
        - 1858 - 1869, 1920
        - 1870 - 1881, 1921
        - 1882 - 1891, 1922
        - 1891 - 1899, 1923
        - 1900 - 1907, 1924
        - 1908 - 1921, 1924A
        - 1917 - 1925, 1924B
        - 1925 - 1932, 1924C
      - Balansen N.B. Zie ook nr. 2085, 1861 - 1954; 1931-1932; 1 deel, 1 omslag
        - 1861 - 1868, 1931
        - 1935 - 1954, 1932
      - Rekeningenboeken, 1863 - 1925; 1906-1912; 7 delen
        - 1863 - 1864, 1906
        - 1864 - 1865, 1907
        - 1866 - 1868, 1908
        - 1892 - 1901, 1909
        - 1901 - 1906, 1910
        - 1907 - 1916, 1911
        - 1917 - 1925, 1912
      - Kasboeken, 1863 - 1938; 1965-1975; 11 delen
        - 1863 - 1864, 1965
        - 1864 - 1869, 1966
        - 1869 - 1874, 1967
        - 1874 - 1877, 1968
        - 1882 - 1889, 1969
        - 1889 - 1896, 1970
        - 1909 - 1913, 1971
        - 1914 - 1919, 1972
        - 1919 - 1923, 1973
        - 1928 - 1936, 1974
        - 1936 - 1938, 1975
      - Begrotingen en concept-begrotingen, met hiaten N.B. Zie ook nrs. 2083-2084, 1863 - 1948; 1933; 1 omslag
      - Rekeningen-factuurboekjes, 1875 - 1923; 1915-1918; 4 deeltjes
        - 1875 - 1880, 1915
        - 1880 - 1885, 1916
        - 1886 - 1892, 1917
        - 1908 - 1923, 1918
      - Grootboeken van ontvangsten en uitgaven, 1875 - 1947; 1934-1941; 8 delen
        - 1875 - 1882, 1934
        - 1883 - 1890, 1935
        - 1891 - 1899, 1936
        - 1899 - 1913, 1937
        - Met alfabetische klapper, 1914 - 1923; 1938
        - 1939 - 1940, 1939
        - 1941 - 1943, 1940
        - 1944 - 1947, 1941
      - Rekeningenboek van rekeningen die in het Huis door de Cassier worden betaald, 1892 - 1901; 1892-1901; 10 delen
        - 1812 - 1819, 1892
        - 1820 - 1834, 1893
        - 1834 - 1850, 1894
        - 1850 - 1864, 1895
        - 1895 - 1905, 1896
        - 1906 - 1913, 1897
        - 1914 - 1924, 1898
        - 1925 - 1928, 1899
        - 1928 - 1936, 1900
        - 1942 - 1953, 1901
      - Kladkasboeken, 1904 - 1938; 1957-1964; 8 delen
        - 1904 - 1906, 1957
        - 1906 - 1907, 1958
        - 1907 - 1914, 1959
        - 1914 - 1918, 1960
        - 1918 - 1921, 1961
        - 1922 - 1927, 1962
        - 1927 - 1929, 1963
        - 1929 - 1938, 1964
      - Jaaroverzichten van de administratie van de Erfenisboekhouder, 1908 - 1935; 1925-1926A; 3 delen
        - 1908 - 1920, 1925
        - 1921 - 1935, 1926
        - Grootboek der erfenisboekhouder, met alfabetische klapper, 1934 - 1957; 1926A; 1 deel
      - Kasboek, 1911 - 1923; 1976; 1 deel
      - Journalen-Memorialen, 1914 - 1943; 1927-1930; 4 delen
        - 1914 - 1924, 1927
        - 1923 - 1938, 1928
        - 1914 - 1938, 1929
        - 1939 - 1943, 1930
      - Kasboekjes der alimentatiebijdragen, 1917 - 1929; 2024-2026; 3 deeltjes
        - 1917 - 1919, 2024
        - 1919 - 1924, 2025
        - 1924 - 1929, 2026
      - Kasboekjes van de directeur N.B. Grote kas, 1921 - 1931; 2016-2018; 3 deeltjes
        - 1921 - 1923, 2016
        - 1923 - 1927, 2017
        - 1927 - 1931, 2018
      - Kas- en giroboeken, 1922 - 1945; 1977-1989; 13 delen
        - 1922 - 1923, 1977
        - ca. 1923, 1978
        - 1933 - 1936, 1979
        - 1936 - 1938, 1980
        - 1 Jan 1939 - 30 Nov 1939, 1981
        - 1940: april-juni en oktober-december; 1941: juni-juli, 1 Dec 1939 - 1941; 1982
        - 1940: januari-maart en juli-september; 1941: januari-mei, 1940 - 1941; 1983
        - 1941: augustus-december; 1942: juli-oktober, 1941 - 1942; 1984
        - 1942: januari-juni en november-december, 1985
        - 1943: januari-juni en oktober-november, 1986
        - 1943: juli-september en december; 1944: september-oktober en december; 1945: augustus-september, 1943 - 1945; 1987
        - 1944: januari-augustus en november, 1988
        - 1945: januari-juli en oktober-december, 1989
      - Kleine kas, 1922 - 1951; 1991-2005; 15 deeltjes
        - 1922 - 1926, 1991
        - 1926 - 1929, 1992
        - 1929 - 1932, 1993
        - 1932 - 1934, 1994
        - 1934 - 1936, 1995
        - 1934 - 30 Jun 1938, 1996
        - 1 Jul 1938 - 30 Sep 1938, 1997
        - ca. 1939, 1998
        - 1939 - 1940, 1999
        - 1941 - 1942, 2000
        - 1943 - 1944, 2001
        - 1944 - 1946, 2002
        - 1946 - 1947, 2003
        - 1947 - 1948, 2004
        - 1950 - 1951, 2005
      - Kleine kasboekjes van de directeur, 1923 - 1934; 2019-2022; 4 deeltjes
        - 1923 - 1925, 2019
        - 1925 - 1928, 2020
        - 1928 - 1930, 2021
        - 1933 - 1934, 2022
      - Memoriaal van te boeken posten in het kasboek, 1923 - 1937; 1990; 1 deeltje
      - Rekeningengiroboek, 1929 - 1936; 1913-1914; 2 delen
        - 1929 - 1933, 1913
        - 1933 - 1936, 1914
      - Kleine uitgaven voor de oudste jongens, 1939 - 1943; 2009-2010; 2 deeltjes
        - 1939 - 1941, 2009
        - 1941 - 1943, 2010
      - Kasboekje der postzegels en rentezegels, 1939 - 1943; 2015; 1 deeltje
      - Kleine uitgaven voor de schoolmeisjes, 1939 - 1946; 2011; 1 deeltje
      - Kleine uitgaven voor de jongste meisjes, 1939 - 1946; 2013; 1 deeltje
      - Kasboekje van de kleine uitgaven van de directeur, 1939 - 1946; 2023; 1 deeltje
      - Kleine uitgaven voor de kleuters, 1939 - 1947; 2014; 1 deeltje
      - Week- en kwartaalstaten van de alimentatiebijdragen, 1939 - 1947; 2027; 1 deel
      - Kleine uitgaven voor de oudste meisjes, 1939 - 1951; 2006-2008; 3 deeltjes
        - 1939 - 1941, 2006
        - 1941 - 1944, 2007
        - 1944 - 1951, 2008
      - Subgrootboek van ontvangsten en uitgaven, 1949 - 1951; 1942; 1 deel
      - Kleine uitgaven voor de schooljongens, 1949 - 1951; 2012; 1 deeltje
    - LOSSE STUKKEN VAN FINANCIËLE AARD, 4.5.1
      - Kwitanties van ontvangst van gelden ten behoeve van de eerwaarde broeder cassier in het weeshuis, door diaconessen N.B. Het ging vermoedelijk om kasgeld; de stukken uit de periode 1794-1806 ontbreken, 1792 - 1807; 2035
      - Nota's van voorschotten voor huishoudelijke uitgaven, feesten, bijzondere maaltijden en andere gelegenheden NB: de stukken uit de periodes 1796-1830, 1832-1857 en 1868-1911 ontbreken, 1795 - 1934; 2036; 1 omslag
      - Rekening van ontvangsten en uitgaven van de erfenisboekhouder, 1841 - 1853; 2041; 1 omslag
      - Algemene staten van uitgaven en ontvangsten, gedaan in het Diaconieweeshuis N.B. Genummerd 1-16., 1842 - 1858; 2028; 1 omslag
      - Rekening-courant van de kinderen met het weeshuis, alfabetisch geordend, 1850 - 1925; 2047; 1 omslag
      - Verantwoordingen van nalatenschappen door de grootboekhouder aan de erfenisboekhouder, 1854 - 1923; 2043; 1 omslag
      - Staat van de huishoudelijke rekeningen over de jaren 1854 en 1856, ca. 1857; 2030; 1 stuk
      - Maatstaven of tarieven waarmee de Grootboekhouder de kinderen debiteert, 1858 - 1880; 2051; 1 omslag
      - Alimentatierekeningen van overleden kinderen, geordend naar data van overlijden, 1859 - 1926; 2053; 1 omslag
      - Staten van de uitgaven en ontvangsten van het Diaconie-weeshuis NB: de staten uit de periode 1867-1939 ontbreken, 1863 - 1949; 2029; 1 omslag
      - Vergelijkende en samenvattende staat van de uitgaven over 1862-1866, ca. 1867; 2031; 1 stuk
      - Telling van diverse rekeningen van kinderen in het weeshuis, 1872; 2044; 1 stuk
      - Jaaroverzichten van de administratie van de erfenisboekhouder, 1878 - 1910; 2042; 1 omslag
      - Staten van vergoedingen van alimentatiekosten ten behoeve van het weeshuis, 1881 - 1909; 2052; 1 omslag
      - Nota's van de financiële commissie aan de regenten, 1886 - 1900; 2037; 1 omslag
      - Staten der rente en uitkeringen daarvan over de kapitalen die toebehoren aan de kinderen die nog in het weeshuis worden verpleegd, 1888 - 1900; 2045; 1 omslag
      - Nota van ontvangen gelden van de bezichtiging van het weeshuis aan de Amstel, 1889; 2054; 1 stuk
      - Nota's van gebosseerde gelden, 1894 - 1900; 2038; 1 omslag
      - Rekeningen voor de erfenisboekhouder van de kassier, 1902 - 1937; 2048; 1 omslag
      - Rekening-courant van de saldi van erfenisboeken, 1903 - 1936; 2046; 1 omslag
      - Nota's van giften voor zwakke wezen, 1916; 2039; 1 omslag
      - Nota's van de erfenisboekhouder voor de financiële commissie van de Diaconie, 1920 - 1934; 2049; 1 omslag
      - Rekening-courant met gemeentegiro Amsterdam, 1923 - 1926; 2034; 1 omslag
      - Rekening-courant met de financiële commissie NB: de stukken uit de periode 1931-1935 ontbreken, 1929 - 1936; 2033; 1 omslag
      - Rekening-courant van de erfenisboekhouding met de Diaconie, 1935; 2050; 1 omslag
      - Staten van debiteuren en crediteuren, 1938 - 1953; 2032; 1 omslag
      - Lijst van fondsen van het weeshuis onder beheer van de erfenisboekhouder, 2040; 1 stuk
    - STUKKEN TOT DE REKENING VAN BIJZONDERE AARD, 4.5.2
      - Stukken tot de rekening, 1796 - 1936; 2066-2082; 17 omslagen
        - 1796 - 1854, 2066
        - 1855 - 1859, 2067
        - 1860 - 1865, 2068
        - 1866 - 1872, 2069
        - 1873 - 1878, 2070
        - 1882 - 1893, 2071
        - 1894 - 1899, 2072
        - 1900 - 1905, 2073
        - 1906, 2074
        - 1907, 2075
        - 1908, 2076
        - 1909 - 1911, 2077
        - 1912 - 1923, 2078
        - 1924 - 1926, 2079
        - 1927 - 1930, 2080
        - 1931, 2081
        - 1932 - 1936, 2082
      - Stukken tot de rekening van de zoute vis- en stokvismaaltijden ter gelegenheid van het huwelijk en de intrede van de kroonprins, die werden bekostigd door giften van de burgemeester van Amsterdam, 1816 - 1817; 2055; 1 omslag
      - Stukken tot de rekening van een buitengewone maaltijd die door een onbekende aan de weeskinderen werd aangeboden bij het derde eeuwfeest van de Hervorming, met danklied, vervaardigd door J.W. Warnsinck, 1817; 2056; 1 omslag
      - Stukken tot de rekening van bij diverse gelegenheden verbruikte lekkernijen door regenten, 1856 - 1859; 2057; 1 omslag
      - Begrotingen van de Diaconie der Hervormde Gemeente te Amsterdam, 1875 - 1944; 2083-2084; 2 omslagen
        - 1875 - 1899, 2083
        - 1900 - 1944, 2084
      - Stukken tot de rekening van de 10e klas, voornamelijk betreffende de aanschaf en reparatie van muziekinstrumenten, tekenmateriaal en andere voorwerpen, 1887 - 1908; 2064; 1 omslag
      - Stukken tot de rekening van illuminatie van het weeshuis aan de Tesselschadestraat bij de troonsbestijging van koningin Wilhelmina, 1898; 2058; 1 omslag
      - Balansen van de Diaconie van de Hervormde Gemeente van Amsterdam, 1906 - 1942; 2085; 1 omslag
      - Stukken tot de rekening van een door Scholten Buma aangeboden maaltijd, 1913; 2059; 1 omslag
      - Stukken tot de rekening van een kerstviering, 1913; 2062; 1 omslag
      - Slotrekeningen, 1913 - 1914; 2063; 1 omslag
      - Stukken tot de rekening van appelen- en doperwtenmaaltijden NB: er zijn geen stukken uit de periode 1915-1934, 1913 - 1935; 2060; 1 omslag
      - Stukken tot de rekening van zoute- en stokvismaaltijden uit 1913-1914 en 1935, met enkele latere menu's van 'Stockvischmaelen', 1913 - 1939; 2061; 1 omslag
      - Nota voor de onkosten van het schooljongenskamp, 1935; 2065; 1 stuk
- OVERIGE ONDERWERPEN, 5
  - GASTENBOEKEN, 5.1
    - Registers met handtekeningen van bezoekers van de weeshuizen N.B. Het gaat hier vaak om beroemdheden, 1857 - 1935; 2086-2087; 2 delen
      - 1857 - 1881, 2086
      - 1883 - 1935, 2087
  - STUKKEN BETREFFENDE ORGELS IN HET WEESHUIS, 5.2
    - Stukken betreffende het plaatsen van een orgel op de meisjeseetzaal, 1846 - 1847; 2088; 1 omslag
    - Stukken betreffende de activiteiten van de commissie tot bouw van een orgel op de jongenseetzaal, 1857 - 1859; 2089-2094; 4 omslagen, 2 stukken
      - Lijst van intekenaren voor het bedrag van f. 10,-, met de handtekeningen der inschrijvers, 1857 - 1859; 2089
      - Contract met bestek en voorwaarden met de orgelbouwers Flaes en Brünjes, met een kwitantie van de orgelbouwers dat de sleutels van de orgelkast in hun bezit zijn, 1858 - 1859; 2090
      - Plan van zitting op de zaal bij de inwijding van het orgel, 2091; 1 stuk
      - Oordeel van de organist in de Remonstrantse kerk, S.R. de Vries, van het door hem op verzoek van het bestuur van het weeshuis onderzochte orgel, 1858; 2092; 1 stuk
      - Rekening en verantwoording van de commissie, met een lijst van ontvangen inschrijvingen, 1857 - 1859; 2093; 1 omslag
      - Stukken tot de rekening, 1858 - 1859; 2094
    - Twee kwitanties in verband met het stemmen van orgels, 1859 - 1915; 2097; 2 stukken
    - Opsomming van de orgelfabrikant G. Spit van de aan het orgel gedane werkzaamheden, waarbij hij vermeldt dat het orgel vervuild en verwaarloosd was en het koperwerk verteerd, 1906; 2095; 1 omslag
    - Stukken betreffende de verkoop van het orgel aan de Tesselschadestraat, 1919; 2096; 1 omslag
  - SCHILDERIJEN, SILHOUETTEN EN DERGELIJKE, 5.3
    - Stukken betreffende aankoop van brandkasten, met een tekening en gebruiksvoorschriften, 1853 - 1882; 2098; 1 omslag
    - Stukken betreffende de brandverzekering van door het bestuur uitgeleende schilderijen van Joh. Victors ('voeding der weeskinderen' en 'kleeding der weeskinderen') voor de tentoonstelling van Oude Meesters, met een later bewijs van uitlening voor dezelfde schilderijen, 1867 - 1910; 2099; 1 omslag
    - Silhouetten van diverse personen, met bericht van E. van Beresteyn betreffende de voorstellingen, 1927; 2100; 1 omslag
  - OORLOGSTIJD 1914-1918, 5.4
    - Ingekomen stukken betreffende de kinderen die in de vakantiedagen bij buitengezinnen waren ondergebracht en door directie van het weeshuis vanwege het dreigende oorlogsgevaar werden teruggeroepen, 1914; 2108; 1 omslag
    - Stukken betreffende de Belgische vluchtelingen, 1914 - 1918; 2109-2110; 2 omslagen
      - Ingekomen stukken, pamfletten, mededelingen en dergelijke van de commissies voor de Belgische uitgewekenen en van de repratiëringscommissies, 1914 - 1916; 2109
      - Ingekomen stukken van de Belgische vluchtelingen, 1914 - 1918; 2110
    - Stukken betreffende de kolendistributie, 1914 - 1918; 2114; 1 omslag
    - Stukken betreffende brooddistributie, 1915 - 1920; 2115; 1 omslag
    - Stukken betreffende hulpverlening aan de slachtoffers van de watersnood, 1916 - 1917; 2113; 1 omslag
    - Ingekomen stukken van het Comité voor Nederlandsche kinderen in den vreemde, met een lijst van kinderen en tabel van hun gewicht bij aankomst en vertrek, en enkele brieven van familieleden N.B. Vijftien jongens uit Duitsland waren tijdelijk in het weeshuis, 1916 - 1918; 2111; 1 omslag
    - Stukken betreffende melkdistributie, 1916 - 1920; 2116; 1 omslag
    - 'Het weeshuis en de oorlog van 1914-1918': een door directeur Post geschreven overzicht van de oorlogsjaren, ca. 1918; 2117; 1 omslag
    - Buitenlands 'Notgeld', 2112; 1 omslag
  - OORLOGSTIJD 1940-1945, 5.5
    - Stukken betreffende de luchtbescherming, 1938 - 1942; 2123; 1 omslag
    - Stukken betreffende de inlevering van metalen voorwerpen, 1941; 2124; 1 omslag
    - Stukken betreffende de huur van een perceel aan de zogenaamde Wandeldijk ten zuiden van de Zuidelijke Wandelweg, 1941 - 1944; 2118; 1 omslag
    - Concept-huurcontract en een conceptovereenkomst met de nadere voorwaarden voor de opneming van kinderen in het weeshuis te Huizen, 1942; 2119; 2 stukken
    - Stukken betreffende besprekingen met het bestuur van het Diaconieweeshuis van de Waalse Hervormde Gemeente te Amsterdam betreffende de eventuele opname van kinderen uit het Diaconieweeshuis van de Nederlands Hervormde Gemeente vanwege plaatsgebrek, 1942; 2120; 1 omslag
    - Ingekomen en kopieën van uitgaande stukken betreffende arbeidsdienst, militaire corpsen en dergelijke, 1942 - 1944; 2122; 1 omslag
    - Stukken betreffende de uitzending van kinderen, 1943 - 1945; 2121; 1 omslag
  - STUKKEN BETREFFENDE HET KONINKLIJK HUIS EN ANDERE HOOGGEPLAATSTEN, 5.6
    - Bericht namens de burgemeester met de aankondiging van het bezoek met de Japanse gezant aan het weeshuis, voor gezien ondertekend door het bestuur, 1862; 2133; 1 stuk
    - Stukken in verband met het Koninklijk Huis, 1874 - 1935; 2126-2132; 7 omslagen, 3 stukken
      - Kwitanties van uitgaven bij koninklijke feesten, 1874 - 1909; 2130
      - Ingekomen stukken van diverse huldigingscommissies en tot levering van medailles, vlaggetjes en andere feestvoorwerpen, 1878 - 1901; 2126
      - Ingekomen stukken namens leden van het Koninklijk Huis, met enkele kopieën van uitgaande stukken, 1882 - 1935; 2125
      - Feestliederen, gezongen bij door leden van het Koninklijk Huis gebrachte bezoeken aan het weeshuis, met een uitnodiging tot het bijwonen van deze bezoeken, 1883 - 1906; 2127
      - Ingekomen stukken betreffende de door het weeshuis bestelde geweertjes voor de erewacht 'Klein maar dapper' bij de kroningsfeesten van koningin Wilhelmina, 1897 - 1898; 2128
      - Krantenknipsels van koninklijke bezoeken aan het weeshuis, 1906 - 1923; 2131
      - Deelname aan aubades en dergelijke bij feesten of intochten van leden van het Koninklijk Huis, 1923 - 1929; 2129
      - Volksbede voor koning Willem de Derde; tekst van W.H. Warnsinck, muziek van A. ten Cate N.B. In drievoud aanwezig, 2132; 3 stukken
  - JUBILEA EN HERDENKINGEN BETREFFENDE WEESHUIS, 5.7
    - OPENINGEN VAN NIEUWE WEESHUIZEN, 5.7.1
      - Weeshuis Tesselschadestraat, 1879 - 1907; 2134-2140; 1 deel, 6 omslagen
        - Stukken betreffende de feestelijkheden bij de eerste steenlegging van het weeshuis aan de Tesselschadestraat, 1879; 2134
        - Bewijzen van toegang voor de plechtige inwijding van het nieuwe 'Weezengesticht' en toegangsbewijzen tot bezichtiging van het weeshuis, 1882; 2135
        - Staat van de gemaakte onkosten bij de inwijding van het nieuwe weeshuis, met bijlagen, 1882; 2136
        - Intekenlijsten, waarvan sommigen oningevuld, betreffende bestellingen van zilveren en bronzen gedenkpenningen, geslagen op 15 december 1882, ter gelegeheid van de opening van het nieuwe weeshuis, met enkele kwitanties, ca. 1882; 2137
        - Intekenlijsten voor het gedenkboek van de inwijding van het nieuwe Huis, 1883; 2138
        - Gedenkboek van de inwijding van het Diaconie Weeshuis, 1883; 2139; 1 deel
        - Naamlijsten van schenkers voor een feestgave ter gelegenheid van het 25-jarig bestaan van het weeshuis aan de Tesselschadestraat, 1907; 2140
      - Jongensweeshuis Amstel-hoek Zwanenburgwal, 1888 - 1889; 2141-2146; 4 omslagen, 2 stukken
        - Stukken betreffende de eerste steenlegging, 1888; 2141
        - Ingekomen stukken naar aanleiding van de verzonden uitnodigingen tot bijwoning der plechtige inwijding, 1889; 2142
        - Toegangsbewijzen tot de plechtige opening N.B. De openingsdatum werd, door verhindering van burgemeester van Tienhoven, verschoven van 15 naar 22 november, 1889; 2143
        - Feestzangen bij de plechtige inwijding, met bedankbriefje van de schrijver, J.P. Hasebroek, en de afbeelding van het nieuwe weeshuis die bij de opening aan de genodigden werd uitgereikt, 1889; 2144
        - Toegezonden krantenknipsel uit het 'Nieuwsblad voor Israëliten' met ingezonden stuk naar aanleiding van inleidingsrede bij de plechtige inwijding, waarbij J.Ph. Meynink enige opmerkingen maakt betreffende de 'Israëliten' in Amsterdam., ca. 1889; 2145; 1 stuk
        - Lijst van bezoekers aan het nieuwe Jongenshuis, 1889; 2146; 1 stuk
      - Weeshuis aan de Volkerakstraat, 1932; 2147-2149; 1 deel, 2 omslagen
        - Ingekomen stukken naar aanleiding van de opening van het nieuwe huis, 2147
        - Stukken betreffende het organiseren van de opening, 2148
        - Herinneringsalbum der officiële opening, aangeboden door de 'Gestichtencommissie' N.B. Verzorgd door het 'Bloemenfonds' van de stichting 'Huis en Haard' ten bate van ouden van dagen, 2149
    - 100-JARIG JUBILEUM VAN HET DIACONIE-WEESHUIS, 5.7.2
      - 'Het juichend Amsteldam op het eerste eeuwgetijde van het Diaconie-Weeshuis': bundel met feestdichten en feestzangen, gedrukt bij Jakobus van Hoogstraten te Amsterdam, 1757; 2150; 1 deel
      - Op het eeuwgetijde van het Diaconie-Weeshuis: feestgedicht van N.S. van Winter, 1757; 2151; 1 stuk
    - 175-JARIG BESTAAN VAN HET WEESHUIS, 5.7.3
      - Feestgedicht bij het 175-jarig bestaan, aangeboden door de suppoosten aan de dames en heren bestuurders, 1833; 2152; 1 stuk
    - 200-JARIG BESTAAN VAN HET WEESHUIS, 5.7.4
      - Plan voor de feestviering in de Nieuwe Kerk, met regeling van de plaatsen, met twee schetsen en jubelgezangen N.B. Gemaat door A. Schouten, bestuurder van het weeshuis en lid van de feestcommissie, 1857; 2154; 1 omslag
      - Regeling en programma van de feestviering in het weeshuis, met uitnodigingskaarten, ca. 1857; 2155; 1 stuk
      - Circulaire van de commissie voor de feestmaaltijd met de uitnodiging ervoor en de menukaart ervan, met lintje van de commissie, 1857; 2156; 1 stuk
      - Programma van de toneelvoorstelling in het weeshuis, gemaakt door F.A. van der Breggen, onder de titel 'Altoos dezelfde of twee eeuwen als één dag', ca. 1857; 2157; 1 stuk
      - Stukken betreffende de Tweede Tentoonstelling van jeugdige nijverheid, gehouden ter gelegenheid van het 200-jarig bestaan van het weeshuis, met verloting van de voorwerpen. N.B. Dit was de tweede tentoonstelling van door weeskinderen vervaardigde voorwerpen; de eerste tentoonstelling was gehouden in 1853 ten bate van het St. Nicolaasfeest; zie nr. 2221., 1857; 2158; 1 omslag
      - Feestgedicht door Joh. Hilman bij het 200-jarig bestaan, ca. 1857; 2159; 1 stuk
      - Perkamenten oorkonde ter aanbieding van een gedenksteen door de gezamenlijke suppoosten en suppoostinnen, met twee kopieën van de tekst op de gedenksteen, ca. 1857; 2160; 3 stukken
      - Aanbieding van geschenken door de gebroeders van Houtum, kooplieden in meubels, porcelein en antiquiteiten, ca. 1857; 2161; 2 stukken
      - Oorkonde betreffende een gravure van het weeshuis, 'vervaardigt door de verpleegde H. van den Berg, onder toezicht van zijn patroon C.J. van den Broecke' N.B. Verder staat vermeld 'na onze dood aan genoemd gesticht te vereeren'; is getekend C.J. Bareschultze, ca. 1857; 2162; 1 stuk
      - Calligrafische versies van het kopie-extract van de grondschenking in 1656 door het stadsbestuur van Amsterdam aan de Diaconie ten behoeve der bouw van een weeshuis, en van de eerste steenlegging en de inwijding van het gebouw, gemaakt door G. Eduard Meijer N.B. Geplaatst op de Topografische Atlas., ca. 1857; 2163; 2 stukken